# 关于股份支付每股公允价值确认

提问人：hdzhangc 时间：2020-06-09 17:40:36
陈版主及各位同事：
大家好！
某企业 2018 年 8 月向高管人员授予股权激励，立即可行权；公允价值评估基准日为 2018 年 6 月 30 日，但截至评估基准日，企业原部分股东尚未完成全部出资； 2018 年 12 月，原股东完成绝大部分出资。
在此基础上，如按评估价值/实收资本=每股公允价值 1 ；与按（评估价值+股东 12 月完成出资）/（实收资本+12月完成出资）=每股公允价值2.
公允价值 1 与公允价值 2 之间差异较大，约 4 倍差异；但 630 与 1231 ，企业的价值并未发生大的波动。
请问：在上述基础上，应当如何计算每股公允价值？是否有相应案例？谢谢大家~

回答人：chenyiwei
要考虑此处的“评估值”是用了什么方法和参数确定的？在评估过程中如何考虑尚未到位的原股东已认缴出资额的影响？